【裁判字號】    99,裁,2303
【裁判日期】    990930
【裁判案由】    綜合所得稅
【裁判全文】
最  高  行  政  法  院  裁  定
                                      99年度裁字第2303號
上  訴  人  甲○○
訴訟代理人  卓隆燁
被 上訴 人  財政部高雄市國稅局
代  表  人  乙○○
上列當事人間綜合所得稅事件，上訴人對於中華民國99年5月13
日高雄高等行政法院99年度訴字第69號判決，提起上訴，本院裁
定如下：
    主  文
上訴駁回。
上訴審訴訟費用由上訴人負擔。
    理  由
一、按對於高等行政法院判決之上訴，非以其違背法令為理由，
    不得為之，行政訴訟法第242條定有明文。依同法第243條第
    1項規定，判決不適用法規或適用不當者，為違背法令；而
    判決有同條第2項所列各款情形之一者，為當然違背法令。
    是當事人對於高等行政法院判決上訴，如依行政訴訟法第24
    3條第1項規定，以高等行政法院判決有不適用法規或適用不
    當為理由時，其上訴狀或理由書應有具體之指摘，並揭示該
    法規之條項或其內容；若係成文法以外之法則，應揭示該法
    則之旨趣，倘為司法院解釋或本院之判例，則應揭示該判解
    之字號或其內容。如以行政訴訟法第243條第2項所列各款情
    形為理由時，其上訴狀或理由書，應揭示合於該條項各款之
    事實。上訴狀或理由書如未依此項方法表明者，即難認為已
    對高等行政法院判決之如何違背法令有具體之指摘，其上訴
    自難認為合法。
二、緣上訴人民國94年度綜合所得稅結算申報，經被上訴人查得
    其配偶朱樹真利用其女兒楊士賢名義設立高雄市私立慈慧養
    護中心（下稱慈慧養護中心），涉嫌分散94年度其他所得新
    臺幣（下同）809,525元，經予以轉正為朱樹真所得，併課
    上訴人94年度綜合所得稅。另上訴人尚漏報營利、執行業務
    及租賃等所得計70,104元，原查依法核定漏稅額281,531元
    ，並按所漏稅額裁處1倍罰鍰281,531元。上訴人對被上訴人
    認定朱樹真取自慈慧養護中心其他所得及罰鍰處分不服，申
    請復查結果，未獲變更，提起訴願，亦遭決定駁回，遂提起
    本件行政訴訟。案經原審駁回其訴。
三、本件上訴人對於原審判決提起上訴，主張：（一）上訴人配
    偶朱樹真受楊士賢之委託代為管理慈慧養護中心，依楊士賢
    之指示，統籌處理養護中心之對外事物、收入及支出之運用
    及保管，以盡受託人之義務，且該養護中心之登記負責人為
    楊士賢，故被上訴人及原判決忽視前開事實，並無證據即認
    定上訴人配偶朱樹真為該中心之負責人，實有違舉證責任。
    （二）該養護中心94年帳列為虧損，並無盈餘可言，上訴人
    無需分散所得，上訴人及原審忽略該養護中心無利潤之事實
    ，逕予認定朱樹真有實質上經濟利益之享受，與實質課稅原
    則有違。（三）該養護中心94年所得稅申報係該中心同意以
    同業純益率推計課稅計算其他所得，上訴人當無故意或過失
    之歸責事由，不應受罰。原判決未證明上訴人有故意或過失
    責任，即加以處罰，有違本院39年判字第2號判例及本院98
    年8月份第2次庭長法官聯席會議決議理由二之意旨等語，雖
    以該判決違背法令為由，惟查上訴人配偶朱樹真為慈慧養護
    中心之實質負責人，業經原判決敘明其認定所憑之證據及得
    心證之理由。次查該養護中心94年所得稅申報業經以同業純
    益率核定，上訴人對該核定並無不服而確定。又查稽徵機關
    如依查得之資料按財政部頒定財產交易所得標準推計核定所
    得，得作為核定其漏稅額之計算基礎，業經本院98年8月份
    第2次庭長法官聯席會議決議在案。而上訴人明知有系爭所
    得卻未予申報，縱無故意，亦有應注意並能注意卻疏未注意
    之過失，自有主觀可歸責事由，即應受罰等情，亦經原判決
    詳述其理由在案。上訴意旨猶執原審已審酌而不採之事項，
    再事爭執，核係就原審取捨證據、認定事實之職權行使，指
    摘其為不當，並就原審已論斷者，泛言未論斷，或以其一己
    歧異之法律見解對原審所為論斷，泛言其論斷矛盾，而非具
    體說明其有何不適用法規或適用法規不當之情形，並揭示該
    法規之條項或其內容，及合於行政訴訟法第243條第2項所列
    各款之事實，難認對該判決之如何違背法令已有具體之指摘
    。依首開規定及說明，應認其上訴為不合法。
四、據上論結，本件上訴為不合法。依行政訴訟法第249條第1項
    前段、第104條、民事訴訟法第95條、第78條，裁定如主文
    。
中    華    民    國    99    年    9     月    30    日
                    最高行政法院第七庭
                        審判長法官  藍  獻  林
                              法官  廖  宏  明
                              法官  張  瓊  文
                              法官  姜  素  娥
                              法官  林  文  舟

以  上  正  本  證  明  與  原  本  無  異
中    華    民    國    99    年    10    月    1     日
                              書記官  彭  秀  玲

司法院資訊處製作；財團法人民間司法改革基金會備份。
